【裁判字號】    90,台上,4765
【裁判日期】    900802
【裁判案由】    公共危險
【裁判全文】
最高法院刑事判決                                九十年度台上字第四七六五號
    上訴人  台灣高等法院高雄分院檢察署檢察官
    被  告  甲○○
右上訴人因被告公共危險案件，不服台灣高等法院高雄分院中華民國八十八年五月三
十一日第二審判決（八十八年度上訴字第四○○號，起訴案號：台灣高雄地方法院檢
察署八十六年度偵字第二四七二七號），提起上訴，本院判決如左：
    主  文
上訴駁回。
    理  由
按刑事訴訟法第三百七十七條規定，上訴於第三審法院，非以判決違背法令為理由，
不得為之。是提起第三審上訴，應以原判決違背法令為理由，係屬法定要件。如果上
訴理由狀並未依據卷內訴訟資料，具體指摘原判決不適用何種法則或如何適用不當，
或所指摘原判決違法情事，顯與法律規定得為第三審上訴理由之違法情形，不相適合
時，均應認其上訴為違背法律上之程式，予以駁回。本件檢察官上訴意旨略稱：原判
決對於本件系爭既成道路原來照片所示路面寬敞，被告甲○○住所柵門旁並無任何構
造物，路面與農田相連情形之證據視若無睹未置一詞，又對於因被告構築水泥樁牆阻
塞道路後路面積水盈尺不能通行，交通因而壅塞斷絕之照片證據摒棄不採，而為不同
之判斷，有違經驗法則及論理法則，有證據上理由矛盾、不備之違法云云。
惟查原判決綜合其調查證據之結果，以本件被告所圍堵之路段，往北之往觀湖山莊之
道路，路寬約有十步距離，路面有斜坡，而在過了水泥樁之往南往鳥松方向路段，路
面亦分別有十步至八步之距離，其在圍有水泥樁之路段，道路路面約僅剩下五步距離
，東面係一高約三米半之擋土牆，西面係水泥樁，內有雜草，該處亦無反光設備，且
東面除一凹洞外，無排水溝情事，業經第一審勘驗屬實，製有勘驗筆錄及圖附卷可稽
（見第一審卷第八三頁）；該圍堵路段可供一部車輛通行，亦經檢察官勘驗在卷（見
偵卷第三八頁反面）。足見被告圍堵的路段，由二線道驟減為一線道，雖造成往來行
車之不便，但尚難遽認已達壅塞道路之程度。又，該道路路面損壞之原因，皆因路面
積水，雨水沖刷等自然因素造成，未發現有人為破壞，有前開高雄縣鳥松鄉公所八十
七年七月二十二日鳥鄉建字第八四三八號函可稽（見第一審卷第二四頁）。證人王坤
水雖證稱：「路被圍起來後，路會有積水，車子經過後會熄火，因路面積水，要閃避
積水，加上該處視線不佳，雜草叢生，為閃避積水地方與對面車子碰撞」，但據證人
即管區警員洪瑞裕證稱：「……此路段會積水，路未圍前也是會，但沒那麼嚴重，圍
後積水較嚴重」、「（該處有無發生車禍﹖）答：我沒受理過」（見第一審卷第一四
三頁反面），顯然該路段會積水亦非完全肇於被告之前開圍堵行為所致；況，此種自
然災害，亦難謂與本罪之壅塞道路、損壞道路或他法致生公眾往來危險之犯罪構成要
件相當。因認被告上開圍堵行為，造成往來行車之不便，固屬不當，但被告此種行為
既未達壅塞道路之程度，亦無損壞道路之行為，或以他法致生公眾往來之危險，即難
遽論以刑法第一百八十五條第一項之妨害公眾往來安全罪名。本件係屬民事糾紛，應
循民事訴訟程序解決，因而撤銷第一審不當之判決，改判諭知被告無罪，已詳述其證
據取捨及證據證明力之理由。所為論述，核與卷證資料相符，從形式上觀察，並無違
背法令之情形。按證據之取捨及證據證明力之判斷，俱屬事實審法院之職權，苟無違
背證據法則，自不能指為違法。本件被告之圍堵行為，並未達於壅塞道路之程度，亦
無損壞道路或以他法致生公眾往來之危險，原審已於判決內詳述其證據取捨及證據證
明力判斷之理由，為其職權之適法行使，並無上訴意旨所指違法之情形，上訴意旨徒
憑己意，任意指摘原判決違背法令，顯與法律規定得為第三審上訴理由之違法情形不
相適合，應認其上訴違背法律上之程式，予以駁回。
據上論結，應依刑事訴訟法第三百九十五條前段，判決如主文。
中      華      民      國     九十     年      八      月      二      日
                              最高法院刑事第九庭
                                  審判長法官  莊  登  照
                                        法官  洪  明  輝
                                        法官  黃  一  鑫
                                        法官  魏  新  和
                                        法官  林  秀  夫
      右正本證明與原本無異
                                              書  記  官
中      華      民      國     九十     年      八      月      八      日


司法院資訊處製作；財團法人民間司法改革基金會備份。
